# 求问陈版，房产大型装修的问题

提问人：zx_6557973 时间：2017-07-18 10:58:01
请教陈老师，企业房产（一幢大楼）进行整体装修，产生装修支出均计入在建工程，目前金额已超过房产原值的50%。目前装修已经完毕，因没有竣工决算，企业把这块装修支出仍旧放在在建工程中核算，但按实际装修完毕的时点测算出一块摊销从在建工程转入费用。个人认为企业目前账务处理有误，应该将所有装修支出调整计入长期待摊费用，然后进行摊销，但是由于没有竣工决算，这样处理是不是也不合理呢？ 另外，由于整体装修金额很大已超过房产原值的50%，是否应该考虑作为固定资产改良支出来处理？如果按照固定资产改良支出来处理的话，应该是等竣工决算全部完成后，转入固定资产，重新评估固定资产的使用年限开始计提折旧？
请陈老师给予指导，非常感谢！ 还想补充一个问题，对于上述事情是否需要评估公司对房产进行评估？

回答人：chenyiwei
如果是企业自有房屋的装修，则根据《企业会计准则第 4 号——固定资产》第五条的规定，因为装修与房屋本体的使用寿命不同，故应将装修确认为一项单独的固定资产，在两次装修的间隔期内计提折旧。对于被替换的原有装修的账面价值，应当予以转出核销处理（计入营业外支出）。既然是单独确认为固定资产，则也就存在对其在达到预定可使用状态时暂估转固的问题。该装修不应影响房屋本体的折旧年限，除非对房屋本体同时进行了重大的结构性调整，延长了房屋本体的使用寿命。